Inventaris van het archief van J.M.C.E. le Rütte [levensjaren 1895-1974], 1920-1975
Nationaal Archief, Den Haag
Collectie 333 J.M.C.E. le Rütte
Rütte, le
1920-1975
C24572
5.90 meter; 83 inventarisnummers.
Normale geschreven, getypte en gedrukte documenten, geen bijzondere handschriften.
Nationaal Archief, Den Haag
Rütte, J.M.C.E. le
De archivalia afkomstig van J.M.C.E. le Rütte (1895-1974) betreffen voornamelijk stukken aangaande de Sociéte Agricole Franco-Néerlandaise en andere agrarische genootschappen, zijn activiteiten voor de Wereldvereniging van Europeanen en andere Europese verenigingen. Tevens zijn er stukken aanwezig betreffende zijn privé archief, stukken m.b.t. de Molukse kwestie, en dossiers inzake publicaties, manuscripten, aantekeningen en documentatie aangaande verschillende onderwerpen.
Archiefvorming
Geschiedenis van het archiefbeheer
De verwerving van het archief
Het archief is door schenking verworven.
2.21
Aanwijzingen voor de gebruiker
Openbaarheidsbeperkingen
Volledig openbaar.
Materiële beperkingen
Aanvraaginstructie
Openbare archiefstukken kunnen online worden aangevraagd en gereserveerd. U kunt dit ook via de terminals in de studiezaal van het Nationaal Archief doen. Om te kunnen reserveren dient u de volgende stappen te volgen:
U maakt een profiel aan op www.gahetna.nl, en logt vervolgens in
Via de archiefinventaris (alleen de beschrijvingen met rode nummers) selecteert u het gewenste archiefstuk door op de knop 'Reserveren' te klikken
In het volgende scherm geeft u aan op welke dag u het archiefstuk wilt inzien
Indien u zich bevindt in de studiezaal en een tafelnummer heeft ontvangen kunt u dit nummer vermelden. Als u geen tafelnummer heeft kunt u tafelnummer 777 laten staan
Vervolgens bevestigt u uw reservering door deze te versturen.
Verwant materiaal
Beschikbaarheid van kopieën
Beschrijving van de series en archiefbestanddelen
- Zending februari 1979, I.
  - Archivalia van de Société Agricole Franco-Néerlandaise, gevestigd in Normandië., 1925-1930; 1
  - Archivalia van de Société Agricole Franco-Néerlandaise, gevestigd in Normandië., 1945-1960; 2
  - Documentatiemateriaal, verzameld bij de samenstelling van een rapport "Modernisation de la campagne"., 3
  - Concepten van een rapport "Modernisation de la campagne et le rôle des S.A.F.E.R.S."., 4
  - Stukken betreffende pogingen om geleden oorlogsschade vergoed te krijgen., 1945-1963; 5
  - Correspondentie, alfabetisch geordend., 1956; 6
  - Archivalia betreffende de Société Agricole Franco-Néerlandaise., 1930-1932; 7
  - Correspondentie, alfabetisch geordend., 1957-1960; 8
  - Stukken betreffende theoretische bijdragen aan de vorming van een Wereldvereniging van Europeanen (Union Mondiale de l'Europe)., 1962; 9
  - Varia inzake privé-bezittingen., 10
- Zending 30 augustus 1979, II.
  - Stukken betreffende zijn deelname in organisaties van Nederlandse landbouwers in Frankrijk., 1946-1959; 11-16
    - Stukken betreffende pogingen tot financiering van landbouwginningsprojecten in Normandië en Les Landes door de Grondmij in Nederland. 1954-1959, 11
    - Stukken betreffende een onderzoek naar inpoldering van Franse moerassen. 1947-1954, 12
    - Stukken betreffende een rapport inzake "Drainage en France". 1954-1958, 13
    - Stukken betreffende algemene organisatorische aangelegenheden. 1946-1959, 14
    - Correspondentie. 1953-1958, 15
    - Diversen (aantekeningen, stukken betreffende excursies). 1953 en z.j, 16
  - Stukken betreffende zijn activiteiten in de Organisation Scientifique pour l'Entretien de la Vie (O.S.V.) en de Association Française pour la recherche de l'alimentation normale (A.F.R.A.N.)., 1960-1968; 17
  - Stukken betreffende zijn activiteiten bij de oprichting van Sociétés d'Aménagement Foncier et d'Etablissement Rural (S.A.F.E.R. )., 1960-1970; 18
  - Stukken betreffende het pan-europees congres van de Union Paneuropéenne over waardevast geld., 1966; 19
  - Stukken betreffende zijn activiteiten voor de Wereldvereniging van Europeanen (Union Mondiale de l'Europe)., 1962-1970; 20-22
    - Correspondentie., 20
    - Referaten., 21
    - Concepten van verslagen van het comité "L'Europe à la recherche de sa doctrine". 1964, 22
  - Archivalia van het Internationaal Trustbureau: correspondentie en grootboek., 1924-1927 (met bescheiden inzake de N.V. Nederlandsche Spaarkas); 23
  - Zakagenda's., 1941-1975; 24
  - Paspoort, met kasboekjes., 1968 en z.j; 25
  - "Privé-archief": bescheiden van algemene aard., 1920-1926; 26
  - Correspondentie, alfabetisch geordend., 1949-1972; 27-28
    Zie ook de inventarisnummers 6 (1956) en 8 (1957-1960.)
    - 1949-1955, 27
    - 1961-1972, 28
  - Correspondentie met C.J. Honig in Zaandijk., 1951-1974; 29
  - Album, houdende foto's van zijn reis naar Parijs, Normandië en Rouen., 1923; 30
  - Foto's van het gezin Le Rütte in de boerderij La Vacherie in Normandië., 1920-1930; 31
  - Stukken betreffende zijn bemoeienis met de Molukse kwestie., 1955-1969; 32-33
    - Stukken betreffende zijn voorstel om Zuid-Molukkers in Madagascar te doen vestigen als landbouwkolonie. 1955-1960, 32
    - Exemplaren van het tijdschrift "De Stem van Ambon". 1955-1967, 33
  - Diversen., 1960-1970; 34
  - Stukken betreffende zijn medewerking aan een plan tot stichting van een agrarische emigrantenkolonie in Argentinië door de Société Internationale des Migrations., 1927-1931; 35
  - Ingekomen stukken van het Institute des Sciences Techniques Humaines., 1961-1966; 36
  - Diversen inzake landbouw., 1967-1974; 37
  - Ingekomen bulletins van de "Action Paysanne et Spirituelle"., 1971-1974; 38
  - Stukken betreffende activiteiten voor een Club des Jeunes in het kasteel La Vacherie in Normandië., 1966-1969; 39
  - Diversen inzake "orde en gezag"., 1954; 40
  - Dossier "gezagscrisis in Nederland": Stukken betreffende provo., 1965-1966; 41
  - Stukken betreffende zijn activiteiten in de Sociëteit De Groote Club "Doctrinae et Amicitiae" in Amsterdam., 1935-1974; 42
  - Dossiers inzake publicaties: manuscripten, aantekeningen, documentatie en correspondentie., 1938-1975; 43-66
    Hierin ook nagekomen stukken.
    - "De Mens en de Aarde", brochure. Met Franse vertaling. 1971-1972, 43
    - "Geloof en wetenschap", lezing voor de medische faculteit aan de Handelshogeschool in Rotterdam. 1959, 44
    - "Europa, bakermat van het Westen en de wereld". Met Franse vertaling. 1971-1975, 45
    - "Verleden, heden en toekomst van Europa en de Westerse beschaving". 1954-1957, 46
    - "De modernisering van het platteland en de rol van het industrie- en bankwezen"/ "le Plan Mansholt". Met Franse vertaling. 1965, 47
    - "La réforme pancapitaliste de Marcel Lorchot". 1967, 48
    - "Groepsvestiging van Nederlandsche boeren en arbeiders". 1944, 49
    - Artikelen over het Plan Mansholt. 1968-1974, 50
    - "Een analyse van het tijdgebeuren". Lezing voor de Fédération Dentiste Internationale (F.D.I.), 1973, 51
    - "De Wijsheid der Druïden". Vertaling naar een werk van E. Coares-Kalindan. 1974, 52
    - "De neerstorting en wederopstanding van Frankrijk, mei-juni 1940". 1 december 1940, 53
    - "Europa in de moderne wereld". Met Franse en Engelse vertaling. 1944, 54
    - "Maatschappij-synthese, deel II" (Verzameling opstellen). 1969-1974, 55
    - "Beschouwingen over een nieuw Europees Staatsbesef", heruitgave van een manuscript "Europeesch Staatsbesef" uit 1944. 1974, 56
    - "L'Homme, l'entreprise de 1975 et l'ordinateur", bijdrage tot een prijsvraag, uitgeschreven door het Comité National de l'Organisation Française. 1968, 57
    - Maatschappij-synthese. 1939. Met correspondentie. 1968, 58
    - Artikelen over culturele onderwerpen., 59-61
      - Genummerd I, 1956-1966, 59
      - Genummerd II, 1973 en z.j, 60
      - Genummerd III, 1960-1961, 61
    - "Lezingen en geschriften". 1938-1958, 62
    - Artikelen en aantekeningen over "Actuele problemen". 1973, 63
    - Artikelen over Europa. 1947-1966, 64-65
      - 1947-1955, 64
      - 1962-1966, 65
    - Artikelen over "synthese" en "spiritualiteit". 1965-1966, 66
  - Documentatie: brochures en tijdschriften, voornamelijk over ecologie en landbouwpolitiek en -techniek., 1950-1974; 67-68
    - Eerste gedeelte, 67
    - Tweede gedeelte, 68
  - Kranteknipsels, gebundeld., 1966-1974; 69-82
    - Frankrijk., 69
    - Jodenvraagstuk, antisemitisme, nazisme, racisme, de staat Israël., 70
    - De politieke Oost-Westverhoudingen., 71
    - Landbouw en ecologie., 72
    - Het verenigd Europa., 73
    - Maarschalk Ph. Pétain., 74
    - Afrika, Rhodesië, Madagascar., 75
    - Mei-revolte in 1968, 76
    - Technocratie, machines, computer, wetenschap., 77
    - Nederland., 78
    - De R.K. Kerk en het Vaticaan., 79
    - Gehele kranten, als zodanig te beschrijven., 80
    - Bundel: "de crisis van de cultuur": artikelen over geschiedenis, beschavingsgeschiedenis, letterkunde, kunst, filosofie en commentaren op de samenleving., 81
    - Internationale monetaire aangelegenheden., 82